臺灣新竹地方法院刑事判決
                                   109年度交簡上字第33號
上  訴  人
即  被  告  彭建豐


上列上訴人因被告過失傷害案件，不服本院中華民國109 年7月
6 日所為109 年度竹交簡字第334 號第一審刑事簡易判決（原聲
請簡易判決處刑案號：109 年度偵字第282 號），提起上訴，本
院管轄之第二審合議庭判決如下：
    主      文
原判決撤銷。
甲○○犯過失傷害罪，處拘役貳拾日，如易科罰金，以新臺幣壹
仟元折算壹日。緩刑貳年。
    事實及理由
一、本案事實及理由、論罪科刑（除量刑部分），除引用原審判
    決書（如附件）所載外，並增列：上訴人即被告甲○○於本院
    準備程序及審理程序之自白。
二、上訴意旨略以：已和告訴人以新臺幣5 萬元達成和解，並賠
    償完畢，請求從輕量刑及給予緩刑之宣告等語。
三、原審判決審酌被告未能遵守道路交通安全規則，疏未注意而
    與告訴人發生碰撞之過失情節、告訴人受傷程度、被告否認
    犯行及未能與告訴人達成和解並賠償損失之犯後態度、被告
    教育程度、家庭經濟狀況等一切情狀，判處拘役40日併諭知
    易科罰金折算標準。惟查，被告於本院準備程序及審理程序
    中坦承犯行，且與告訴人業已達成和解，被告並賠償完畢乙
    情，業據被告於本院準備程序供承在卷，並經告訴人確認無
    誤（見本院卷第47頁），原審未及將被告與告訴人達成和解
    並將賠償金額全數給付完畢納入量刑考量，是認被告提起上
    訴，應屬有理，應由本院將原審判決予以撤銷改判。
四、爰以行為人之責任為基礎，被告未能遵守交通安全規則導致
    本件事故，並致告訴人受傷，其行為實屬不該，惟考量其坦
    承犯行及與告訴人和解之犯後態度，兼衡其教育程度為高工
    畢業，已婚，有五名子女，其中三名未成年，案發迄今均與
    太太、子女同住，目前工作為商行負責人，經濟狀況小康暨
    本件犯罪手段、告訴人所受傷害等一切情狀，量處如主文第
    2 項所示之刑。
五、又被告前未曾因故意犯罪而受有期徒刑以上刑之宣告，有臺
    灣高等法院被告前案紀錄表1 份在卷可稽，且於本院準備、
    審理程序時就犯行坦承不諱，又與告訴人達成調解，復悉數
    將調解金額給付完畢等情，已如前述，足見被告在經此偵審
    程序及刑之宣告，當能知所警惕而無再犯之虞，認所宣告之
    刑以暫不執行為適當，爰依刑法第74條第1 項第1 款之規定
    ，併予宣告緩刑2 年，以啟自新。
據上論斷，應依刑事訴訟法第455 條之1 第1 項、第3 項、第36
9 條第1 項前段、第373 條，判決如主文。
本案經檢察官陳韻中聲請簡易判決處刑，檢察官黃嘉慧到庭執行
職務。
中　　華　　民　　國　109 　　年　　12　　月　　15　　日
                  刑事第五庭  審判長法　官  黃美盈
                                    法  官  蔡玉琪
                                    法  官  林涵雯 
以上正本證明與原本無異。
不得上訴。
中　　華　　民　　國　　109 　年　　12　　月　　15　　日
                                    書記官  郭家慧